【裁判字號】    89,易,2383
【裁判日期】    890808
【裁判案由】    違反著作權法等
【裁判全文】
臺灣高雄地方法院刑事判決                        八十九年度易字第二三八三號
    公  訴  人  臺灣高雄地方法院檢察署檢察官
    被      告  甲○○
右列被告因違反著作權法等案件，經檢察官提起公訴（八十九年度偵字第一０三七六
號），本院判決如左︰
    主  文
甲○○連續以明知為侵害著作權之物，意圖營利而交付，侵害他人之著作權，處有期
徒刑肆月，如易科罰金，以參佰元折算壹日。如附表二所示之仿冒遊戲卡匣陸拾肆片
（包含盜版之遊戲卡匣陸片）及如附表三編號七所示之盜版遊戲卡匣壹片，均沒收。
    事  實
一、甲○○係高雄市○鎮區○○路二八六之七號「一德玩具公司」負責人，明知如附
    表一所示之商標圖樣，業經日商任天堂股份有限公司（下稱日商任天堂公司）向
    經濟部中央標準局（下稱中央標準局，現已改制為智慧財產局）申請註冊，而取
    得於附表一之專用期間，指定使用於如附表一所載之商品之商標專用權；又明知
    如附表三所示之電腦程式著作，係日商任天堂公司享有著作權之電腦程式而為侵
    害著作權之物。竟基於概括之犯意，未經該公司之同意或授權，於民國八十九年
    二月初某日，在上址，以每片遊戲卡匣新台幣（下同）二百餘元之價格，向姓名
    不詳綽號「小陳」之男子，販入在卡匣、包裝盒、說明書及收容盒上（起訴書漏
    未記載卡匣、書明書及收容盒），使用與附表一相同商標之仿冒遊戲卡匣，及非
    法重製如附表二所示著作之遊戲卡匣，再以每片三百五十元之價格售予不特定人
    多次，嗣於八十九年三月底某日，因耳聞警方四處取締，遂將上開販入卡匣裝箱
    擺放架上。迨於八十九年五月五日下午五時許，在上址為警查獲，並扣得其所有
    供販賣所用如附表二所示之仿冒遊戲卡匣六十四片（其中六片同時侵害著作權）
    ，及如附表三編號七號所示之盜版遊戲卡匣一片。
二、案經日商任天堂公司訴由內政部警政署保安警察第二總隊移送臺灣高雄地方法院
    檢察署檢察官偵查起訴。
    理  由
一、訊據被告甲○○固不諱言於上開時地，販賣仿冒告訴人任天堂公司商標專用權及
    侵害告訴人公司著作權之盜版遊戲卡匣一節，惟矢口否認上開犯行，辯稱：「小
    陳」之人向伊表示扣案物品均屬合法物品，故伊不知所販賣者為侵害商標專用權
    及著作權之物云云。惟查：
（一）如附表一所示之商標圖樣，業經告訴人向中央標準局申請註冊，而取得於附表
      一之專用期間指定使用於如附表一所載之商品之商標專用權，有經濟部中央標
      準局核發之商標註冊證數紙在卷可稽；又如附表二所示之電腦程式著作，或為
      告訴人公司向內政部著作權委員會登記，經發給著作權執照，或為首次在台灣
      發行取得著作權一節，亦有註冊證書數紙、統一發票及聯合報剪報等附卷可稽
      。又扣案之遊戲卡匣均屬侵害告訴人商標專用權及著作權之物一節，亦據被告
      供承在卷，並為告訴人於警訊及偵審中指述綦詳，並經本院當庭隨樣抽取扣案
      卡匣，勘驗該卡匣在包裝盒及卡匣上均附加「Nintendo」、「GAME BOY」商標
      圖樣，在使用說明書上亦附加「Nintendo」商標圖樣屬實。
（二）被告雖辯稱伊當初販賣時，並不知悉為仿冒品及盜版品云云，惟查扣案之仿冒
      品及盜版品，每片售價僅三百五十元，與真品每片約一千五百元，差距甚大，
      且目前市面上四處充斥各種侵害告訴人公司商標專用權及著作權之仿冒及盜版
      遊戲卡匣，被告經營販賣遊戲卡匣，對此應有相當之注意及瞭解，不能諉為不
      知，而且被告係賤價向無正當來源之不詳姓名之人購入，再以低於市價之價格
      出售，豈有不知所販賣者為仿冒品及盜版品之理，且被告於警訊及偵查中均坦
      承販賣仿冒品，足見被告嗣於本院所辯不知係仿冒品云云，顯係避就之詞，不
      足採信。
（三）此外，復有附表一、二所示之仿冒及盜版遊戲卡匣七十六片扣案可佐，是被告
      上開所辯，均無足取，本件事證明確，被告之犯行洵堪認定。
二、核被告所為，係犯商標法第六十三條之販賣仿冒商標商品罪及著作權法第九十三
    條第三款違反第八十七條第二款明知為侵害著作權之物，意圖營利而交付罪。又
    被告先後多次販賣仿冒商標商品及侵害著作權之物之行為，均時間緊接，所犯犯
    罪構成要件相同，顯係基於概括之犯意為之，為連續犯，應依刑法第五十六條之
    規定，各以一罪論。又被告所犯上開二罪間，係一販賣行為觸犯數個不同罪名，
    為想像競合犯，應依刑法第五十五條規定，從一重之明知侵害著作權之物，意圖
    營利而交付罪論處。爰審酌被告為一己私利，不知對他人之智慧財產權予以尊重
    看待，違反國際上普遍強調保護智慧財產權，以期發揚人類精神創作之潮流，及
    無視他人商標專用權，罔顧政府為消除「仿冒王國」惡名所作之努力，固屬非是
    ，惟念其無前科紀錄，素行良好，且販賣之仿冒、盜版卡匣數量非鉅，時間亦非
    長等一切情狀，量處如主文所示之刑。另扣案如附表二所示之仿冒遊戲卡匣六十
    四片（其中六片同時侵害著作權），不問屬於犯人與否，均應依商標法第六十四
    條，規定宣告沒收。又如附表三編號七所示之盜版遊戲卡匣一片（另外六片因同
    時侵害商標專用權，已依商標法第六十四條規定宣告沒收，故不再另外諭知沒收
    ，附此敘明），為被告所有供販賣所用之物，爰依刑法第三十八條第一項第二款
    規定，宣告沒收。至附表四編號一至六所示之遊戲卡匣十五片，與本案無何直接
    關聯性，理由詳如後述，故不予宣告沒收，附此敘明。
三、公訴意旨另以：甲○○基於意圖欺騙他人，自八十九年二月起，意圖營利，向綽
    號「小陳」不詳姓名之人，以每片約二百元價格，買入如附表四所示享有商標專
    用權之仿遊戲卡匣十五片，並在上址，以每片三百五十元之價格出售予不特定之
    人，牟取利益，嗣於八十九年五月五日十七時三十分許，為警在上開處所查獲，
    並扣得上開遊戲卡匣十五片等物。
四、本件公訴人認被告上開所為，另涉犯商標法第六十三條販賣仿冒商標商品罪嫌，
    無非以被告於警、偵訊之自白、告訴代理人之指述、扣案附表四所示之遊戲卡匣
    十五片及商標註冊證等，為其論罪依據。訊據被告則堅決否認上開犯行，辯稱：
    伊不知附表四所示之遊戲卡匣為仿冒品等語。查如附表四編號一至三號所示之遊
    戲卡匣，業經告訴人公司向我國中央標準局註冊，而取得於附表一編號一之專用
    期間指定使用於如附表一編號一所載之商品之商標專用權，有中央標準局核發之
    商標註冊證一紙在卷可稽；又附表四所示之遊戲卡匣，均屬侵害告訴人商標專用
    權之物一節，亦據被告供承在卷，並為告訴人於警訊及偵審中指述綦詳，再者，
    被告向無正當來源之不詳姓名之人購入上開卡匣，並以遠低於市價之價格出售，
    不能諉為不知為仿冒品，是被告上開所辯，固不足採信。惟查：
（一）按商標之申請註冊，應指定使用商標之商品類別及商品名稱，以申請書向商標
      主管機關為之，不同類別之商品應分別申請，而商品之分類則由施行細則定之
      ，商標法第三十五條第一項、第二項定有明文。查扣案之遊戲卡匣係將電腦遊
      戲軟體，以電腦語言寫成程式，再將之組譯成適合電腦主機讀取之檔案，而儲
      存於卡匣內。然遊戲軟體本身係屬他人之創作，而為著作之一種，此可觀諸我
      國著作權法第三條第一項第一款規定「著作」係指屬於文學、科學、藝術或其
      他學術範圍之創作自明，故人之創作，原則上為無形，其有形之「著作原件或
      其重製物」均僅為表達該著作（創作）之具體方法，或其存在客體而已，應非
      著作之本身（本質），此另可參考八十七年一月二十一日修正著作權法增第十
      條之一規定：「依本法取得之著作權，其保護僅及於該著作之表達，而不及於
      其所表達之思想、程序、製程、系統、操作方法、概念、原理、發現」可知。
      所以無形之著作，常需依附於有形之物體，並非可謂該被依附之客體即屬著作
      本身，故本件涉嫌被重製之遊戲軟體，係以電腦語言寫成程式，再將之組譯成
      適合遊樂器主機讀取之檔案，而儲存於卡匣內，遊戲軟體本身雖屬著作，然卡
      匣則係被依附之載體（物體），二者於概念上自有區別之必要。我國商標法施
      行細則第四十九條所定商品分類表第九類之商品，經列示計有：科學、航海、
      測量、電氣、攝影、電影、光學、計重、計量、信號、檢查（監督）、救生和
      教學用具及儀器；聲音或影像記錄、傳送或複製（再生）用器具；磁性資料載
      體、記錄磁碟；自動販賣機及貨幣操作（管理）器具之機械裝置；現金出納機
      、計算機及資料處理設備；滅火器械等物（修正前施行細則第二十四條第七十
      二類則規定：電腦、計算機、收銀機〔八十年十月二十三日公布〕、修正前施
      行細則第二十七條第八十類規定：計算機〔七十一年五月六日公布〕），均係
      以有形之物體為該類之商品，並未包括遊戲軟體或遊戲程式。是單就遊戲軟體
      而言，並無從為該類之商品，反之，卡匣本身，因可為電腦磁性資料之載體，
      自為上開種類之商品。查本件如附表四編號一至三號所示之遊戲卡匣三片，在
      外觀上並未印製「Nintendo」商標圖樣一節，此為告訴人所不否認，是扣案如
      附表四編號一至三號所示遊戲卡匣外觀並未使用上開商標圖樣，堪以認定。至
      於上開卡匣經由遊樂器主機之執行，在螢幕上雖可出現仿冒之「Nintendo」商
      標圖樣，此業據告訴代理人指訴相符，惟藉助主機執行程式，在主機螢幕上顯
      示上開仿冒商標圖樣，是否該當於商標法第六十三條之構成要件。
（二）按商標法第六十三條之商品，係指商標法第六十二條所定意圖欺騙他人，而於
      同一類商品或類似商品，使用相同或近似於他人註冊商標之圖樣，或於有關同
      一商品或類似商品之廣告、標貼、說明書、價目表或其他類似物件上，而持有
      陳列或散布者。又按商標之使用，商標法第六條明定係指為行銷之目的，將商
      標用於商品或其包裝、容器、標貼、說明書、價目表或其他類似物件上，而持
      有、陳列或散布者。是如非為行銷目的而使用他人之註冊商標，自與侵害商標
      法之規定不相符合。又按商標法保護商標專用權，目的是為避免混同、誤認及
      維護工商業公平競爭之秩序，商標法上所稱之「使用」，係強調「為行銷之目
      的」，將商標用在商品上，或者包裝、容器上，使有意購物之消費者認識其為
      原廠商營業之用品，不致誤認為他人商品而言（行政法院二十四年判字第二十
      五號判例參照）。換言之，商標權之「侵害」，係基於「行銷自己產品之目的
      」，於行銷時以「使消費者誤認」為目的，冒用他人知名或已註冊之商標以便
      搭售自己之產品。本件被告係將扣案之遊戲軟體卡匣出售予不特定之消費者，
      再由該不特定之消費者購買後，將之置於適合執行光碟片內程式之主機，使其
      內之遊戲軟體出現於主機螢幕上，消費者始得利用其配備玩樂，此為被告所自
      承，並為告訴人所不否認。準此，既係消費者先向被告購入光碟片後，再以其
      所自備之主機，將光碟片置於主機之固定位置內，執行其內之程式，始出現「
      Nintendo」商標圖樣，則縱認此種標示型態足使一般商品購買人認識其所表彰
      之商品來源，且符合商標法第六條第一項所定將商標用於「其他類似物件上」
      ，惟如附表四編號一至三號所示卡匣係由不詳姓名之人盜拷自正版之遊戲軟體
      ，盜拷軟體出現在主機影像中之所以會出現「Nintendo」商標圖樣，實係不詳
      姓名之人盜拷軟體侵害著作權時之當然結果，至於被告販入後再行出售時，並
      非透過上開方式執行卡匣內之程式而為販售，僅係單純之交付卡匣，故於交易
      過程中，被告既未透過卡匣展示前揭商標圖樣，客觀上自無以之供作行銷之用
      ，而無商標使用之可言。
（三）是本件被告雖販賣儲存上開商標圖樣於遊戲卡匣程式內之卡匣，惟依商標法第
      六十三條規定，必須被告所販賣之遊戲卡匣係「使用」與告訴人公司相同或近
      似之商標，然商標法中「使用」之定義，已於第六條第一項定有明文，僅限於
      為「行銷之目的」，將商標使用於商品或其包裝、容器、標帖、說明書、價目
      表或其他類似物件上而言，已如上述，是商標之使用，乃指以行銷之目的，將
      商標使用於「商品本身」或其他具行銷目的可刺激消費者購買慾之物件上，倘
      將商標圖樣儲存於卡匣程式內，必須經由其他機器執行方得顯示，根本無法達
      商品行銷之目的，而不屬於商標法所規定之範疇。是本件被告販賣如附表四編
      號一至三號所示卡匣之行為，尚與商標法第六十三條之構成要件有間，而難以
      該罪相繩，惟公訴人認此部分與前開論罪科刑部分，有連續犯之裁判上一罪關
      係，故不另為無罪之諭知，附此敘明。
（四）又如附表四編號四至六號所示之「瑪莉兄弟」服務標章，為告訴人向中央標準
      局申請註冊登記，取得服務標章標專用權之服務標章圖樣，指定營業種類為商
      標法施行細則第二十五條第八類之代理國內外廠商之電子計算機、電子遊樂器
      、兒童玩具、衣服、文具、書籍、各種商品之報價、投標服務，專用期間自七
      十七年四月一日起至九十七年三月三十一日止，有經濟部中央標準局註冊號數
      第00000000號服務標章註冊證附卷可稽。是就如附表四編號四至六號
      所示之「瑪莉兄弟」服務標章，告訴人取得專用權而欲表彰之服務為代理國內
      外廠商之電子計算機、電子遊樂器、兒童玩具、衣服、文具、書籍、各種商品
      之報價、投標服務無訛。而本件被告係以販賣遊戲卡匣為業，故被告營業上所
      提供之服務為遊戲卡匣之販賣，其未經告訴人之同意或授權，擅自販賣使用告
      訴人享有服務標章專用權之圖樣於遊戲卡匣上，其目的亦係促銷該遊戲卡匣，
      而非表彰與代理國內外廠商之電子計算機、電子遊樂器、兒童玩具、衣服、文
      具、書籍、各種商品之報價、投標服務同一或類似之服務，是被告販賣使用如
      附表四編號四至六號所示之「瑪莉兄弟」服務標章於遊戲凱匣上之行為，依商
      標法第七十十二條第二項但書規定，尚不構成服務標章之使用，而無違反商標
      法第六十二條之可言，是被告此部分行為，本應為無罪之諭知，惟公訴人認此
      部分與前開論罪科刑部分，具連續犯之裁判上一罪關係，故亦不另為無罪之諭
      知，附此敘明。
五、又公訴人另認被告自八十九年三月底某日起至同年五月五日查獲時止，在上址，
    連續販賣如附表二、三所示侵害商標專用權及侵害著作權之卡匣，因認被告此部
    分行為，亦涉犯商標法第六十三條及著作權法第九十三條第三款罪嫌等語。惟查
    訊據被告則堅決否認於上開時地，販賣如附表二、三所示卡匣犯行，辯稱：伊賣
    至八十九年三月底，即因店內員工告知警方四處取締，而打包裝箱，不敢再賣等
    語。經查本件查獲時，上開卡匣均已打包裝箱，並擺放架子上方等情，業據被告
    於本院陳述甚明，並為告訴代理人所不否認，復有現場查扣之照片一紙在卷可憑
    ，準此，查獲時附表一、二所示卡匣，既已打包裝箱，自難認定被告在被查獲時
    ，仍有販賣行為，此外又無其他證據顯示被告自八十九年三月底某日起至被查獲
    止，尚有販賣之行為，是被告上開所辯，洵非無據。被告此部分犯行，既不能證
    明，本應為無罪之諭知，惟公訴人認此部分與前開論罪科刑部分，有連續犯之裁
    判上一罪關係，故不另為無罪之諭知，併此敘明。
據上論斷，應依刑事訴訟法第二百九十九條第一項前段，著作權法第八十七條第二款
、第九十三條第三款，商標法第六十三條、第六十四條，刑法第十一條前段、第五十
六條、第五十五條、第三十八條第一項第二款，罰金罰鍰提高標準條例第二條，判決
如主文。
中      華      民       國     八十九     年     八    月      八    日
                                        台灣高雄地方法院刑事第七庭
                 法  官  李  璧  君
右正本證明與原本無異。
如不服本判決，應於判決送達後十日內，向本院提出上訴狀。
                                            書記官 李  忠  霖
中      華      民       國     八十九     年      八   月      十    日
附錄論罪科刑法條：
商標法第六十三條：
明知為前條商品販賣、意圖販賣而陳列、輸出或輸入者，處一年以下有期徒刑、拘役
或科或併科新台幣五萬元以下罰金。
著作權法第八十七條第二款：
有下列情形之一者，除本法另有規定外，視為侵害著作權或製版權：
二、明知為侵害著作權或製版權之物而散布或意圖散布而陳列或持有或意圖營利而交
    付者。
著作權法第九十三條第三款：
有下列情形之一者，處二年以下有期徒刑，得併科新台幣十萬元以下罰金。
三、以第八十七條各款方法之一侵害他人之著作權者。
 附表一
┌──┬───────────┬────┬─────────┬─────┐
│編號│商    標    圖    樣  │專用期間│專 用 商 品 範 圍 │申請註冊人│
├──┼───────────┼────┼─────────┼─────┤
│一  │                      │七十六年│計算機、電腦、中央│任天堂公司│
│    │                      │八月十六│資料處理機、電腦鍵│          │
│    │                      │日至九十│盤、資料儲存機、電│          │
│    │                      │六年八月│腦程式、磁碟、磁帶│          │
│    │                      │十五日  │、印表機          │          │
├──┼───────────┼────┼─────────┼─────┤
│二  │                      │八十八年│計算機、電子計算機│同右      │
│    │                      │五月一日│、電腦、中央處理機│          │
│    │                      │至九十八│、磁碟、電腦鍵盤、│          │
│    │                      │年四月三│磁帶、印表機、磁碟│          │
│    │                      │十日    │機、電腦程式磁帶、│          │
│    │                      │        │電腦程式磁碟片。  │          │
├──┼───────────┼────┼─────────┼─────┤
│三  │                      │八十三年│卡式唯讀機記憶體、│同右      │
│    │               │十二月十│錄有電腦程式之卡帶│          │
│    │                      │六日起至│及卡匣、錄有電腦程│          │
│    │                      │九十三年│式之磁帶及磁帶。  │          │
│    │                      │十二月十│                  │          │
│    │                      │五日    │                  │          │
├──┼───────────┼────┼─────────┼─────┤
│四  │                      │八十年三│電子計算機、中央處│同右      │
│    │                      │月十六日│理機、鍵盤、磁帶、│          │
│    │                      │起至九十│磁碟、半導體記憶體│          │
│    │                      │年三月十│、各種記憶體、印表│          │
│    │                      │五日    │機、磁碟機、電視遊│          │
│    │                      │        │樂器用磁碟片、電視│          │
│    │                      │        │遊樂器用程式卡匣、│          │
│    │                      │        │電腦滑鼠、縱橫座標│          │
│    │                      │        │輸入盤            │          │
├──┼───────────┼────┼─────────┼─────┤
│五  │                      │八十五年│電子計算機、中央處│同右      │
│    │                      │十月十六│理機、鍵盤、磁帶、│          │
│    │                      │日起至九│磁碟、半導體記憶體│          │
│    │                      │十五年十│、各種記憶體、印表│          │
│    │                      │月十五日│機、磁碟機、電視遊│          │
│    │                      │        │樂器用程式磁碟片、│          │
│    │                      │        │電視遊樂器用程式卡│          │
│    │                      │        │匣、電視遊樂器用操│          │
│    │                      │        │作器、電腦滑鼠、縱│          │
│    │                      │        │橫座標輸入盤、光碟│          │
│    │                      │        │唯讀記憶體、錄有電│          │
│    │                   │        │腦程式之磁碟、磁片│          │
│    │                      │        │、磁帶            │          │
├──┼───────────┼────┼─────────┼─────┤
│六  │                      │八十八年│電子計算機、中央處│同右      │
│    │                      │十月一日│理機、鍵盤、磁帶、│          │
│    │                      │起至九十│磁碟、半導體記憶體│          │
│    │                      │八年五月│各種記憶體、印表機│          │
│    │                      │三十一日│、磁碟機、電視遊樂│          │
│    │                      │止      │器、電視遊樂器用磁│          │
│    │                      │        │碟片、電視遊樂器用│          │
│    │                      │        │程式卡帶、電視遊樂│          │
│    │                      │        │器用操作機、電腦滑│          │
│    │                      │        │鼠、縱橫座標入盤、│          │
│    │                      │        │光碟唯讀記憶體    │          │
│    │                      │        │                  │          │
└──┴───────────┴────┴─────────┴─────┘
附表二：
┌──┬──────────────┬──┬──────────────┐
│編號│名                        稱│編號│名                        稱│
├──┼──────────────┼──┼──────────────┤
│ 一 │12in 1洛克人                │二四│BATMAN                      │
│    │標價七五０                  │    │標價四九０元                │
├──┼──────────────┼──┼──────────────┤
│ 二 │18in1                       │二五│THE FLINTSTOUES             │
│    │標價九九０                  │    │標價三九０元                │
├──┼──────────────┼──┼──────────────┤
│ 三 │24inl                       │二六│BUBBLE BOBBLE               │
│    │標價                        │    │標價二五０元                │
├──┼──────────────┼──┼──────────────┤
│ 四 │22in1                       │二七│BIG WAVE SOCCER             │
│    │標價                        │    │標價四五０元                │
├──┼──────────────┼──┼──────────────┤
│ 五 │30inl                       │二八│        翼丁                │
│    │標價                        │    │標價四九０元                │
├──┼──────────────┼──┼──────────────┤
│ 六 │56in1                       │二九│ALFRED CHICKFN              │
│    │標價                        │    │標價三六０元                │
├──┼──────────────┼──┼──────────────┤
│ 七 │150inl                      │三０│天地   嗆                   │
│    │標價                        │    │標價四九０元                │
├──┼──────────────┼──┼──────────────┤
│ 八 │第二次機器人大戰   │三一│                            │
│    │標價四九０元                │    │標價四００元                │
├──┼──────────────┼──┼──────────────┤
│ 九 │聖劍傳說                    │三二│RACF DAYS                   │
│    │標價四四０元                │    │標價三九０元                │
├──┼──────────────┼──┼──────────────┤
│一０│ALFRED CHICKEN              │三三│彈平                        │
│    │標價三九０元                │    │標價三六０元                │
├──┼──────────────┼──┼──────────────┤
│一一│蠟筆小新                    │三四│SLAM DUNK                   │
│    │標價二五０元                │    │標價三五０元                │
├──┼──────────────┼──┼──────────────┤
│一二│CEN TIPEDF M2 LLZPEDE       │三五│SPIDER-MAN3                 │
│    │標價二八０元                │    │標價二五０元   │
├──┼──────────────┼──┼──────────────┤
│一三│ISLAND                      │三六│LILLER                      │
│    │標價二二五元                │    │標價四五０元                │
├──┼──────────────┼──┼──────────────┤
│一四│DON KEY KONG                │三七│              物語          │
│    │標價五五０元                │    │標價                        │
├──┼──────────────┼──┼──────────────┤
│一五│Lemmings                    │三八│GB忍者亂太郎                │
│    │標價三九０元                │    │標價                        │
├──┼──────────────┼──┼──────────────┤
│一六│TIEMFSIS                    │三九│RAGE                        │
│    │標價三九０元                │    │標價三九０元                │
├──┼──────────────┼──┼──────────────┤
│一七│JUDGF DRFDD       │四０│YOG BFAR                    │
│    │標價                        │    │標價三００元                │
├──┼──────────────┼──┼──────────────┤
│一八│ROCK MAN 5                  │四一│                            │
│    │標價四五０元                │    │標價三九０元                │
├──┼──────────────┼──┼──────────────┤
│一九│War io Land                 │四二│                            │
│    │標價五五０元                │    │標價                        │
├──┼──────────────┼──┼──────────────┤
│二０│                            │四三│                            │
│    │標價                        │    │標價三九０元                │
├──┼──────────────┼──┼──────────────┤
│二一│                            │四四│ALADDIN                     │
│    │標價三００元                │    │標價三五０元       │
├──┼──────────────┼──┼──────────────┤
│二二│源                          │四五│C8L SPOT                    │
│    │標價三九０元                │    │標價二五０元                │
├──┼──────────────┼──┼──────────────┤
│二三│原人                        │    │                            │
│    │標價三九０元                │    │                            │
└──┴──────────────┴──┴──────────────┤
附表三：
┌──┬───────────┬────────┬────┬──────┐
│編號│電腦程式著作名稱      │著作權受侵害之人│遊戲名稱│  數量      │
├──┼───────────┼────────┼────┼──────┤
│一  │ POCKET NONSTER       │日商任天堂公司  │18 in 1 │  一        │
│    │ （口袋怪獸）         │                │        │            │
├──┼───────────┼────────┼────┼──────┤
│    │                 │                │        │            │
│二  │DR MARIO（瑪莉醫生）  │同右            │24in1   │  一        │
├──┼───────────┼────────┼────┼──────┤
│三  │同右                  │同右            │22in1   │  一        │
├──┼───────────┼────────┼────┼──────┤
│四  │同右                  │同右            │30in1   │  一        │
├──┼───────────┼────────┼────┼──────┤
│五  │DR MARIO（瑪莉醫生）  │同右            │56in1   │  一        │
│    │TENNIS（網球）        │                │        │            │
├──┼───────────┼────────┼────┼──────┤
│六  │TERTIS（網羅斯方塊）  │同右            │64in1   │  一        │
│    │GOLF（高爾夫）        │                │        │
├──┼───────────┼────────┼────┼──────┤
│七  │DR MARIO（瑪莉醫生）  │同右            │150in1  │  一        │
│    │TENNIS（網球）        │                │        │            │
│    │TERTIS（網羅斯方塊）  │                │        │            │
└──┴───────────┴────────┴────┴──────┘
附表四：
┌──┬──────────┬────┐
│編號│  遊戲名稱          │  數量  │
├──┼──────────┼────┤
│一  │  麻將（4in1）      │  三    │
├──┼──────────┼────┤
│二  │  吞食天地（9in1）  │  一    │
├──┼──────────┼────┤
│三  │  Y ZBA             │  二    │
├──┼──────────┼────┤
│四  │  SUPER MARIO WORLD │  三    │
├──┼──────────┼────┤
│五  │  瑪莉兄弟三代      │  三    │
├──┼──────────┼────┤
│六  │  瑪莉十代          │  三    │
└──┴──────────┴────┘


司法院資訊處製作；財團法人民間司法改革基金會備份。
